# 请教陈版主，关于类消极式确认下收入确认时点问题

提问人：zoosa 时间：2020-08-12 04:08:00
陈版主您好，
有案例如下：
公司业务主要为根据医生、老师的需求进行试验，交付商品的形态为电子形式试验报告，交付形式为客户自云端下载报告，目前以云端下载记录作为收入去人的时点，同时该类试验报告具有唯一性、定制性。
在与客户签订合同中退还换条款中有如下约定“如您对实验报告、产品信 息或产品质量有异议的 ，请在收到货物后 2 个月之内以书面形式提出；并具有效的中文或英实验报告以便索赔，上述信息请提交至逾期不提出任何异议，视为货物符合其要求。如果您在协议结束 3 个月以上联系我司，我司只能视实际情况而提供相应的技术支持。
”
由于上述条款的存在，目前对收入确认时点有两种观点，一种是在交付（下载）时点即可确认收入，另外一种是在交付（下载）后满 2 个月才能确认。
个人对这块的理解是这样的，相关报告有定制性和唯一性属性且其形式载体为电子形式，当客户下载获悉其中内容后，无论客户是否对报告有异议，对于公司而言已经完全对实验报告丧失控制权（数据已被客户获取），所以上述合同约定的 2 个月时间实质上更倾向于一种售后质保条款，且实际业务中发生质量索赔的比重很低，所以我觉得可以选择在交付（下载）时点即可确认收入。
另外，如果可以选择在交付（下载）时点即可确认收入的话，在新收入准则下，这部分收入是不是在 2 个月之后才能作为“应收账款”，在未满两个月时应该作为“合同资产”。
希望陈版主能帮助解惑，十分感谢！！！

回答人：chenyiwei
1 、基本赞同你的理解。后续 2 个月内的客户异议期可作为“保证性质保”处理，或者作为客户有退货选择权的销售。
2 、这种情况已经是一项无条件收款权利，可以确认为应收账款。同时如上所述，就可能需承担的质保或退货义务确认预计负债或者其他应付款。